臺灣高雄地方法院刑事判決　　　　　　　95年度訴字第1220號
公　訴　人　臺灣高雄地方法院檢察署檢察官
被　　　告　甲○○
選任辯護人　黃榮作律師
上列被告因違反藥事法案件，經檢察官聲請簡易判決處刑（95年
度偵字第6862號），本院認不應逕以簡易判決處刑，改依通常程
序審理，並判決如下：
    主  文
甲○○明知為禁藥而寄藏，處有期徒刑捌月，減為有期徒刑肆月
。
扣案之「安定」Diazepam（Valium）錠劑肆佰柒拾粒、「氯二
氮平」Chlordiaze poxide （Librum）膠囊陸佰拾陸粒、「硝西
泮」Nitrazepamum）膠囊伍佰拾伍粒，均沒收。
    事  實
一、甲○○係址設高雄縣鳳山市○○路141號「森田西藥局」之
    負責人，從事藥品之批發買賣，明知「安定」Diazepam（Va
    lium）、「氯二氮平」Chlordiazepoxide（Librum）及「硝
    西泮」（Nitrazepam）係屬第四級管制藥品，不得寄藏，竟
    仍於民國91、92年間某日，因其友人沈宗貴（已死亡）之託
    ，受寄上開管制藥物後藏放於其所經營之藥局調劑檯內。嗣
    行政院衛生署管制藥品管理局接獲民眾檢舉「森田西藥局」
    有違法販售管制藥品之情事，而於94年5 月24日會同高雄縣
    政府衛生局人員前往「森田西藥房」稽查之際，當場在調劑
    檯抽屜內查獲Diazepam（Valium）藥錠437 粒（外觀為肉色
    不規則錠、一面有刻痕）、Chlordiazepo xide （Librum）
    膠囊616 粒（外觀為藍色膠囊、兩面均印有Lep 字樣），又
    在調劑檯下方之儲物櫃架上查獲已過期人生製藥廠生產之
    Nitraz epam535粒，始悉上情。
二、案經高雄縣政府移送台灣高雄地方法院檢察署檢察官偵查起
    訴。
    理  由
一、訊之被告甲○○對於在上開時、地經行政院衛生署及高雄縣
    政府衛生局人員在其所經營之西藥房調劑檯抽屜內查獲上開
    管制品一節，固不諱言，惟矢口否認有何違反藥事法之犯行
    ，辯稱：扣案之管制藥品係一名為「沈宗貴」之前衛生局員
    工，因伊有憂鬱症才送給伊服用，伊不知係禁藥云云。惟查
    ，被告患有憂鬱症已經其分別前往高雄醫學大學附設中和紀
    念醫院及高雄市立凱旋醫院就醫，有其所提出之診斷證明書
    2 紙在卷可查（見偵卷第86、87頁），則其有何必要再服用
    友人所送不知成份之藥品，況被告如在查獲前2 、3 年前收
    受上開管制藥品自行服用，在查獲時應已接近服用完畢，惟
    查扣之管制藥品數量甚多，顯非已服用多年，被告所辯顯不
    足採；次查，被告於偵查中所稱之「沈宗貴」雖確有其人，
    然於92年3 月已死亡乙情，業據證人即高雄縣政府衛生局藥
    政課技士蔡智仁於偵查中證述屬實（見偵卷第90頁），被告
    上開所稱扣案管制藥品係沈宗貴拿予其服用已難查證；又被
    告係經營西藥買賣之人，對於藥品自有一定之專業知識，其
    辯稱對於上開扣案之藥品不知係管制之藥品亦難置信；此外
    復有上開藥錠437 粒、膠囊616 粒、535 粒扣案可憑，而該
    扣案之藥品確為管制之第4 級藥品，亦有行政院衛生署管制
    藥品管理局94年7 月20日管檢字第09400057 13 號函及所附
    檢驗成績書各1 紙在卷可稽（見偵卷第30、31頁）；罪證明
    確，被告犯行堪以認定。
二、核被告所為，係犯藥事法第83條第1 項之寄藏禁藥罪（藥事
    法第83條雖於95年5 月30日業經修正，然該法第83條第1 項
    並未修正，無庸比較新舊法，附此敘明）。審酌被告所為助
    長禁藥之流通，有害於政府對於藥物之管理及國人之用藥安
    全，且受寄之禁藥數量非少，又犯後態度尚難謂佳等一切情
    狀，量處如主文所示之刑。又被告所犯上開之罪，係於96年
    4 月24日以前所為，合於中華民國96年罪犯減刑條例第2條
    第1 項第3 款之規定，應減其宣告刑二分之一。扣案之Diaz
    epam（Valium）藥錠437 粒、Chlordiazepo xide （Librum
    ）膠囊616 粒及Nitrazepam535 粒，應依刑法第38條第1 項
    第1 款及第2 項規定宣告沒收。
據上論斷，應依刑事訴訟法第452 條、第299 條第1 項前段，
藥事法第83條第1 項，刑法第11條前段、第38條第1 項第2 款，
，判決如主文。
中　　華　　民　　國　　96　　年　　11　　月　　15　　日
                  刑事第四庭    審判長法　官   林俊寬
                                      法  官   陳明呈
                                      法  官   王參和
以上正本證明與原本無異。
如不服本判決應於收受本判決後10日內向本院提出上訴書狀，並
應敘述具體理由，如未敘述上訴理由者，應於上訴期間屆滿後20
日內補提理由書狀於本院（均須按他造當事人之人數附繕本）「
切勿逕送上級法院」。
中　　華　　民　　國　　96　　年　　11　　月　　16　　日
                                      書記官   林香如
附錄法條：
藥事法第83條
明知為偽藥或禁藥，而販賣、供應、調劑、運送、寄藏、牙保、
轉讓或意圖販賣而陳列者，處7 年以下有期徒刑，得併科新臺幣
5 百萬元以下罰金。
犯前項之罪，因而致人於死者，處7 年以上有期徒刑，致重傷者
，處3 年以上12年以下有期徒刑。
因過失犯第1 項之罪者，處2 年以下有期徒刑、拘役或科新臺幣
30萬元以下罰金。
第1 項之未遂犯罰之。
